【裁判字號】    97,訴,813
【裁判日期】    970925
【裁判案由】    違反毒品危害防制條例
【裁判全文】
臺灣雲林地方法院刑事判決               97年度訴字第813號
公  訴  人  臺灣雲林地方法院檢察署檢察官
被      告  甲○○
上列被告因違反毒品危害防制條例案件，經檢察官提起公訴（97
年度毒偵字第968 、1047號），被告於準備程序進行中，就被訴
事實為有罪之陳述，經本院合議庭裁定由受命法官獨任進行簡式
審判程序，判決如下：
    主  文
甲○○施用第一級毒品，累犯，處有期徒刑拾月；扣案之海洛因
壹包（驗後餘淨重零點零陸壹玖公克）沒收銷燬之。又施用第一
級毒品，累犯，處有期徒刑拾月。又施用第二級毒品，累犯，處
有期徒刑肆月。應執行有期徒刑壹年捌月，扣案之海洛因壹包（
驗後餘淨重零點零陸壹玖公克）沒收銷燬之。
    事實及理由
壹、程序事項：
    本件經被告於準備程序期日為有罪之陳述，經受命法官告知
    簡式審判程序之旨，並聽取當事人之意見後，本院認無不得
    或不宜改依簡式審判程序進行之處，爰依刑事訴訟法第273
    條之1 第1 項，裁定由受命法官獨任進行簡式審判程序，則
    依據刑事訴訟法第273 條之2 、同法第159 條第2 項之規定
    ，不適用傳聞法則有關限制證據能力之相關規定；並得依同
    法第310 條之2 之準用同法第454 條之規定製作略式判決書
    ，依法僅需記載犯罪事實、證據名稱及應適用之法條，並得
    以簡略方式為之，合先敘明。
貳、實體事項：
一、構成犯罪事實：
    甲○○前因施用毒品案件，經送強制戒治，於民國92年10月
    8 日交付保護期滿。復因竊盜、傷害案件，分別經本院以94
    年度簡上字第174 號、95年度港簡字第203 號各判處有期徒
    刑6 月、6 月確定，合併更定應執行有期徒刑10月；又因施
    用第一級毒品、竊盜及詐欺案件，經本院分別以95年度訴字
    第705 號、95年度易字第556 號及96年度虎簡字第344 號各
    判處有期徒刑10月、1 年2 月、6 月（起訴書誤載為3 月）
    確定，嗣減刑5 月、7 月、3 月，並合併更定應執行有期徒
    刑1 年1 月，上揭5 罪刑經接續執行，97年4 月22日縮短刑
    期甫執行完畢。詎仍不知悛悔，於強制戒治執行完畢釋放後
    5 年內，復為下列施用毒品行為：(一)於97年6 月8 日上午10
    時左右，基於施用第一級毒品海洛因之犯意，在雲林縣四湖
    鄉○○村○ 鄰○○路45號住處，以將毒品海洛因摻水置於針
    筒內注射血管之方式，施用第一級毒品海洛因1 次，及在同
    日距施用上揭海洛因毒品20分鐘後，另基於施用第二級毒品
    甲基安非他命（起訴書誤載為安非他命）之犯意，在同上處
    所，以玻璃球燒烤之方式，施用第二級毒品甲基安非他命1
    次，嗣於同年月10日上午9 時10分許，在上揭雲林縣四湖鄉
    ○○村○○路45號住所前，為警查獲，並扣得第一級毒品海
    洛因1 包（送驗淨重0.0688公克；驗後餘淨重0.0619公克）
    ，並採集其親排尿液送驗，檢出含有毒品嗎啡陽性及甲基安
    非他命陽性反應；(二)又於97年6 月22日21時許，另基於施用
    第一級毒品海洛因之犯意，在其位於雲林縣四湖鄉○○村○
    鄰○○路45號住所，以將毒品海洛因摻水置於針筒內注射血
    管之方式，施用第一級毒品海洛因1 次，嗣於同年月23日上
    午7 時40分許，在其上開住所，因另涉毒品罪嫌為警執行拘
    提，經帶回調查並採集其親排尿液送驗，檢出含毒品嗎啡陽
    性反應，因而查悉上情。
二、認定犯罪事實所憑之證據名稱：
  (一)雲林縣警察局臺西分局查獲煙毒嫌犯尿液送檢真實姓名對照
    表（97年6 月10日採尿）、雲林縣警察局北港分局查獲煙毒
    嫌犯尿液送檢真實姓名對照表（97年6 月23日採尿）。
  (二)臺灣檢驗科技股份有限公司97年6 月25日濫用藥物尿液檢驗
    報告（檢出有嗎啡陽性及甲基安非他命陽性反應）、臺灣檢
    驗科技股份有限公司97年7 月2 日濫用藥物尿液檢驗報告（
    檢出有嗎啡陽性反應）。
  (三)行政院衛生署草屯療養院97年7 月17日草療鑑字第09700061
    65號鑑定書（檢體外觀為淡黃色粉末，檢出海洛因成分，驗
    後餘淨重0.0619公克）。
  (四)臺灣雲林地方法院檢察署檢察官91年度毒偵字第698 號起訴
    書、91年度毒偵字第1193號起訴書、95年度毒偵字第1286號
    起訴書、刑案資料查註紀錄表、全國施用毒品案件紀錄表、
    矯正簡表。
  (五)扣案毒品海洛因1 包（送驗淨重0.0688公克；驗後餘淨重0.
    0619公克）。
  (六)被告甲○○於本院準備程序時之自白。
三、論罪科刑之理由：
  (一)按海洛因、甲基安非他命分別為毒品危害防制條例第2 條第
    2 項第1 款、第2 款所定之第一級、第二級毒品，不得非法
    持有、施用。核被告甲○○可所為，係犯毒品危害防制條例
    第10條第1 項之施用第一級毒品罪，及同條第2 項之施用第
    二級毒品罪。
  (二)被告施用毒品而持有海洛因、甲基安非他命之行為，為施用
    之高度行為所吸收，均不另論罪。
  (三)又被告所犯上開施用第一級毒品2 次及施用第二級毒品1 次
    之3 罪間，犯意各別，罪名互異，應予分論併罰。而被告於
    97年6 月10日採尿前之施用第一、二級毒品之時間、地點及
    方式，已於本院準備程序時供述明確，起訴書記載被告於97
    年6 月10日採尿前某時施用一、二級毒品之時間、地點、方
    式均不詳，似有未洽，附此敘明。
  (四)查被告前因竊盜、傷害案件，分別經本院以94年度簡上字第
    174 號、95年度港簡字第203 號各判處有期徒刑6 月、6 月
    確定，合併更定應執行有期徒刑10月；又因施用第一級毒品
    、竊盜及詐欺案件，經本院分別以95年度訴字第705 號、95
    年度易字第556 號及96年度虎簡字第344 號各判處有期徒刑
    10月、1 年2 月、6 月確定，嗣減刑5 月、7 月、3 月，並
    合併更定應執行有期徒刑1 年1 月，上揭5 罪刑經接續執行
    ，97年4 月22日縮短刑期甫執行完畢，有臺灣高等法院被告
    前案紀錄表1 件在卷可參，其於5 年內故意再犯本件有期徒
    刑以上之罪，為累犯，應依刑法第47條第1 項之規定，加重
    其刑。
  (五)爰審酌被告僅係國小畢業，原從事賣冰工作，家中尚有父母
    及3 歲小孩，又與妻子離婚，及前有多次毒品前科，再犯本
    件施用毒品之罪，亟待矯治，其施用毒品係屬自戕行為並未
    損害他人，暨其於犯罪後已深知悔悟並坦承犯行，同時考量
    施用毒品之戒癮性不高，極易一再施用等一切情狀，分別量
    處如主文所示之刑，並合併定其應執行刑。
  (六)扣案之淡黃色粉末1 包（送驗淨重0.0688公克；驗後餘淨重
    0.0619公克），經檢出海洛因成分，有行政院衛生署草屯療
    養院97年7 月17日草療鑑字第0970006165號鑑定書附卷（見
    本院卷第19頁）可參，應依毒品危害防制條例第18條第1 項
    前段之規定宣告沒收銷燬之。
四、適用之法律：
  (一)刑事訴訟法第273 條之1 第1 項、第299 條第1 項前段、第
    310 條之2 、第454 條。
  (二)毒品危害防制條例第10條第1 項、第2 項、第18條第1 項前
    段，刑法第11條、第47條第1 項、第51條第5 款。
本案經檢察官乙○○到庭執行職務。
中    華    民    國    97    年    9     月    25    日
                  刑事第四庭    法  官  李淑惠
以上正本證明與原本無異。
如不服本判決，應於判決收受後10日內，向本院提出上訴狀（須
附繕本）。
                                書記官  林佳慧
中    華    民    國    97    年    9     月    25    日
附錄論罪科刑法條全文
毒品危害防制條例第10條
施用第一級毒品者，處 6 月以上 5 年以下有期徒刑。
施用第二級毒品者，處 3 年以下有期徒刑。


司法院資訊處製作；財團法人民間司法改革基金會備份。
